【裁判字號】    97,抗,803
【裁判日期】    970729
【裁判案由】    強制執行
【裁判全文】
臺灣高等法院民事庭裁定                97年度抗字第803號
抗  告  人    庚○○
              己○○
              辛○○
              共同送達代收人Ｐ.
上列抗告人因與相對人Ｋ○○、Ｌ○○、戌○○、Ｇ○○、酉○
○、Ｅ○、丙○○、地○○、甲○○、Ｎ○○、未○○、陳達夫
、陳素娥、陳錦雲、陳碧珠、陳琇鳳、陳淑媛、陳宏池 (上7人
為陳圳之繼承人)、亥○○、宇○○○、申○○、天○○、壬○
○、戊○○○、Ｆ○○、Ａ○○、Ｂ○○、Ｃ○○、Ｄ○○、Ｍ
○○、黃○○、Ｊ○○ (原名: 陳昇耀)、Ｈ○○、Ｉ○○、丁
○○、宙○○、子○○、玄○○、Ｏ○○、癸○○、乙○○、午
○○、寅○○、辰○○、巳○○、卯○○、丑○○ (上5人為張
陳秀之繼承人)間分割共有物強制執行事件，對於中華民國97 年
4月10日臺灣板橋地方法院96年度執字第37858號裁定提起抗告，
本院裁定如下：
    主  文
原裁定廢棄。
    理  由
一、按確定之終局判決得為強制執行之執行名義；又執行名義為
    確定終局判決者，除當事人外，對於訴訟繫屬後為當事人
    之繼受人者，亦有效力，強制執行法第4條第l項第1款、第
    4條之2第1項第1款分別定有明文。
二、原裁定以：抗告人聲請強制執行所提出之執行名義，係原法
    院於民國 (下同)94 年5月31日所為之93年度訴字第417 號
    民事判決 (下稱原判決)，因原判決之其中當事人陳圳於94
    年6月7日收受原判決後，旋即於同年月25日死亡，依民事訴
    訟法第168條規定，在陳圳之繼承人、遺產管理人或其他依
    法令應續行訴訟之人承受訴訟之前，原判決之上訴期間應停
    止進行，仍未確定，自不得以之為執行名義云云。
三、惟查，經本院調取原判決卷宗查明發現抗告人已於97年5 月
    19日具狀向原法院聲明由陳圳之繼承人陳達夫、陳素娥、陳
    碧珠、陳琇鳳、陳淑媛、陳宏池 (下稱陳達夫等6人)及陳錦
    雲承受訴訟，該書狀繕本並已於97年5月22日送達陳圳之繼
    承人陳達夫等6人；及於同年5月26日寄存送達陳圳之繼承人
    陳錦雲，依民事訴訟法第138條第2項規定，亦已於同年6月5
    日發生送達之效力，有聲請承受訴訟狀及送達證書可稽 (原
    原判決卷二68至76頁)，茲因陳圳之繼承人陳達夫等6人及陳
    錦雲均未於20日上訴不變期間內提起上訴，原判決已於97年
    6月27日確定（見原判決卷二77頁）。是原判決既已確定，
    抗告人以之為執行名義，即無不合，乃原執行法院就此未及
    查明，因而裁定駁回抗告人所為強制執行之聲請，自有未洽
    ，抗告意旨執此指摘原裁定不當，聲明廢棄，為有理由。
四、據上論結，本件抗告為有理由，依強制執行法第30條之1，
    民事訴訟法第492條，裁定如主文。
中    華    民    國    97    年    7    月    29    日
                    民事第六庭
                        審判長法  官  林鄉誠
                              法  官  楊豐卿
                              法  官  許紋華
正本係照原本作成。
本裁定除以適用法規顯有錯誤為理由，並經本院許可外，不得再
抗告。如提起再抗告，應於收受後10日內委任律師為訴訟代理人
向本院提出再抗告狀。並繳納再抗告費新台幣1000元。
中    華    民    國    97    年    7    月    31    日
                              書記官  潘大鵬


司法院資訊處製作；財團法人民間司法改革基金會備份。
